【裁判字號】    97,易,553
【裁判日期】    970912
【裁判案由】    妨害自由
【裁判全文】
臺灣屏東地方法院刑事判決               97年度易字第553號
公  訴  人  臺灣屏東地方法院檢察署檢察官
被      告  丁○○
上列被告因妨害自由案件，經檢察官提起公訴（97年度偵字第
3170號），本院判決如下：
    主  文
丁○○犯侵入住宅罪，累犯，處拘役拾日，如易科罰金，以新
臺幣壹仟元折算壹日；又犯傷害罪，累犯，處拘役伍拾日，如易
科罰金，以新臺幣壹仟元折算壹日，扣案之電擊棒壹支沒收；又
犯恐嚇危害安全罪，累犯，處拘役肆拾日，如易科罰金，以新臺
幣壹仟元折算壹日，扣案之生魚片刀壹支沒收，應執行拘役壹佰
日，如易科罰金，以新臺幣壹仟元折算壹日，扣案之電擊棒及生
魚片刀各壹支均沒收。
    事  實
一、丁○○曾於民國81年間因懲治盜匪條例等罪，經本院合併定
    執行刑為有期徒刑9 年10月，於85年8 月17日假釋，嗣因撤
    銷假釋，執行殘刑，迄93年11月30日縮刑期滿執行完畢。仍
    不知省悔，於97年5 月10日17時10分許，在甲○○之姪女乙○○位於屏東縣新園鄉○○村○○路151 巷21號住處後方空
    地，因細故與甲○○之夫陳招玉發生口角爭執，惱羞成怒，
    持電擊棒作勢要攻擊陳招玉，陳招玉見狀拔腿跑至上址屋內
    躲避，而丁○○從後追趕陳招玉至該處，竟未經許可，即擅
    自從屋後打開廚房之外門侵入乙○○上開住處，欲再打開第
    2 道紗門時，發現紗門上鎖，無法進入屋內，即在該處叫陳
    招玉開門，陳招玉不願開門，丁○○見陳招玉之妻甲○○在
    旁，竟基於傷害之犯意，持其所有之瓦斯噴霧器噴甲○○之
    頭部及以電擊棒電擊甲○○之右上臂，造成甲○○受有右上
    臂瘀紅2 ×1 及3 ×1 公分之傷害。復另基於恐嚇之犯意，
    自所帶背包內取出其所有之生魚片刀指向甲○○，對甲○○
    及屋內甲○○之女兒丙○○恫稱「若不開門，即要傷害甲○○」，威脅丙○○開門，丙○○、甲○○因而心生畏懼，致
    生危害於安全。丙○○遂打開紗門讓丁○○進入尋找陳招玉
    ，丙○○、甲○○則迅速逃離屋外，乙○○並跑到鄰居住處
    報警處理，嗣為警於同日17時20分許，在屏東縣新園鄉○○
    村○○路151 巷口，當場逮捕丁○○，並扣得上開生魚片刀
    及電擊棒各1 支。
二、案經甲○○、乙○○訴由屏東縣政府警察局東港分局報請臺
    灣屏東地方法院檢察署檢察官偵查起訴。
    理  由
壹、證據能力部分
一、按被告以外之人於審判外之言詞或書面陳述，不得作為證據
    ，刑事訴訟法第159 條第1 項定有明文。本件證人即被害人
    甲○○、丙○○於警詢中之供證，乃被告以外之人於審判外
    之言詞陳述，被告復明示不同意作為證據使用，依上開法條
    規定，自不得作為證據。
二、次按被告以外之人於偵查中向檢察官所為之陳述，除顯有不
    可信之情況者外，得為證據，刑事訴訟法159 條之1 第2 項
    定有明文。本件證人甲○○於偵查中之供證，係於檢察官面
    前所為之供述，且經依法具結，而在實務運作上檢察官原則
    上皆能遵守法律規定，不致違法取供，其可信度極高，又查
    無顯不可信之情況，且上開證人亦於審理中到庭供證，賦予
    被告反對詰問之機會，依上開法條規定，自得作為證據。
貳、實體部分
一、訊據被告丁○○對於上開持瓦斯噴霧器噴甲○○之頭部及以
    電擊棒電擊陳秀玉之右上臂，造成甲○○受有如事實欄所載
    之傷害等情供承不諱，核與證人甲○○、丙○○於偵查、本
    院審理中供證之情詞相符，並有安泰醫療社團法人安泰醫院
    診斷書1 紙附卷可佐。另訊之被告矢口否認有恐嚇之犯行，
    辯稱：伊沒有持生魚片刀抵住甲○○腰際之恐嚇行為云云。
    經查，證人甲○○於偵查中證稱：被告拿刀對著我，叫我女
    兒開門等語（偵查卷第20頁），於審理中供證：被告有拿刀
    出來將刀子放在離我15公分處，要我女兒開門，當時我太害
    怕，忘記被告有無說不開門會怎樣，但被告刀子沒有抵住我
    腰部等語（本院卷第27頁），證人丙○○亦於本院審理中具
    結供證：被告拿刀子出來靠近我媽媽（指甲○○），並沒有
    抵住我媽媽的腰際，有要我開門，不然要傷害我媽媽，當時
    我很害怕，就把門打開等語（本院卷第28頁），綜合上開證
    言，及被告於審理期日自承：有拿刀指著甲○○，要讓裡面
    的人開門等語（本院卷第29頁），被告應係持生魚片刀指向
    甲○○，對甲○○及屋內甲○○之女兒丙○○恫稱「若不開
    門，即要傷害甲○○」，威脅丙○○開門，致2 人心生畏懼
    。公訴事實誤載被告係持生魚片刀抵住甲○○腰際，並恫稱
    ：「若不開門，要殺害甲○○」云云，容有誤解，應予更正
    。至被告空言否認恐嚇之情，要屬避就之詞，不足採信。事
    證明確，被告犯行堪予認定。
二、核被告所為，係犯刑法第277 條第1 項傷害罪、同法第306
    條第1 項侵入住宅罪及同法第305 條恐嚇危安全罪。被告持
    刀同時恐嚇陳秀玉及丙○○，為一行為觸犯二罪名之想像競
    合犯，應依刑法第55條規定論以一恐嚇危害安全罪。又被告
    所犯上開三罪間，犯意各別，罪名互異，請予分論併罰。被
    告曾於81年間因懲治盜匪條例等罪，經本院合併定執行刑為
    有期徒刑9 年10月，於85年8 月17日假釋，嗣因撤銷假釋，
    執行殘刑，迄93年11月30日縮刑期滿執行完畢，有臺灣高等
    法院被告前案紀錄表附卷可稽，其於徒刑執行完畢後5 年以
    內故意再犯有期徒刑以上之本罪，應各依刑法第47條第1 項
    累犯規定加重其刑。審酌被告侵入他人住處，傷害並恐嚇被
    害人，行為誠屬不當，惟念其犯罪所生危害尚非重大，犯後
    坦認部分犯行，尚有悔意等一切情狀，分別量處如主文所示
    之刑，並定其應執行刑，及諭知易科罰金之折算標準。扣案
    之生魚片刀及電擊棒各1 支，為被告供犯罪所用之物，且屬
    被告所有，業經被告自承在卷（本院卷第29頁），爰依刑法
    第38條第1 項第2 款規定宣告沒收。
據上論斷，應依刑事訴訟法第299 條第1 項前段，刑法第277 條
第1 項、第305 條、第306 條第1 項、第55條、第47條第1 項、
第41條第1 項前段、第2 項、第51條第6 款、第38條第1 項第2
款，刑法施行法第1 條之1 ，判決如主文。
本案經檢察官劉文賓到庭執行職務。
中    華    民    國    97    年    9     月    12    日
                  刑事第三庭    法  官  趙家光
以上正本證明與原本無異。
如不服本判決應於收受本判決送達後十日內向本院提出上訴書狀，
其未敘述上訴理由者，並得於提起上訴後十日內向本院補提理由
書狀（均須按他造當事人之人數附繕本）「切勿逕送上級法院」
中    華    民    國    97    年    9     月    12    日
                                書記官  陳勃諺
附錄本案論罪科刑條文
中華民國刑法第277條第1項
傷害人之身體或健康者，處3年以下有期徒刑、拘役或1千元以下
罰金。
中華民國刑法第305條
以加害生命、身體、自由、名譽、財產之事，恐嚇他人致生危害
於安全者，處 2 年以下有期徒刑、拘役或 3 百元以下罰金。
中華民國刑法第306條第1項
無故侵入他人住宅、建築物或附連圍繞之土地或船艦者，處1年
以下有期徒刑、拘役或 3 百元以下罰金。


司法院資訊處製作；財團法人民間司法改革基金會備份。
